臺灣高等法院臺中分院刑事判決　　　　　　　　　　九十三年度上易字第五九三號
　　上　訴　人　臺灣台中地方法院檢察署檢察官
　　被　　　告　庚○○
右上訴人因被告竊盜案件，不服臺灣台中地方法院九十三年度易字第四二六號中華民
國九十三年四月二十日第一審判決（起訴案號：臺灣台中地方法院檢察署九十三年度
偵字第五四六、九五四號），提起上訴後，並由同署檢察官移
字第八○八二、七二五四、七六一八、八七六四、八八四八、九四二九、九七四四、
一○一四九號），本院判決如左：
    主　　  文
原判決撤銷。
庚○○共同連續竊盜，處有期徒刑拾月。
    事 　　 實
一、庚○○因無交通工具代步使用，其乃欲以機車作為交通工具騎乘使用，詎庚○○
    見他人放置路旁之機車，即起貪念，竟單獨意圖為自己不法之所有，或與浦金成
    （另案由檢察官起訴）共同基於意圖為自己不法之所有之犯意聯絡，且基於概括
    之犯意，連續竊取如附表所示被害人丙○○等人之機車得手後（犯罪行為人、犯
    罪時、地、犯罪手法、被害人、被竊財物，均詳如附表所示），供己騎用。嗣分
    別於民國九十二年十二月二十五日中午十二時許，在臺中縣后里鄉○○路與重劃
    東路口；於九十二年十二月三十一日凌晨零時許，在臺中縣后里鄉○○路與成功
    路一五八巷口；於九十三年一月三十一日凌晨三時十分許，在台中縣豐原市○○
    ○道○段一二一號前；九十三年二月八日凌晨三時許，在台中縣豐原市○○路一
    三五號前；九十三年四月六日下午五時許，在台中縣后里鄉○○街與甲后路口；
    九十三年四月十四日下午五時四十分許，在台中縣豐原市○○街與豐北街口；九
    十三年五月四日上午十一時二十分許，在台中縣后里鄉○○路二二六號前；九十
    三年五月六日下午三時五分許，在台中縣后里鄉○○路與寺山路口；九十三年五
    月十七日凌晨一時許，在台中縣后里鄉○○路與永興路口；九十三年五月二十一
    日下午三時許，在台中縣后里鄉○○路與甲后路二三三巷口；九十三年五月三十
    日下午一時三十分許，在台中縣后里鄉○里村○○路一三九號前，由庚○○騎乘
    所竊取之贓車，或正欲騎乘贓車，或由不知情之林敬凱騎乘贓車搭載庚○○，或
    由庚○○騎乘贓車搭載不知情之林水木途經上開處所，為警當場查獲，而查悉上
    情。
二、案經臺中縣警察局大甲分局報請臺灣臺中地方法院檢察署檢察官偵查起訴後，經
    原審依簡式審判程序審判，上訴後由同署檢察官移送本院併辦。
    理 　　 由
一、訊據被告庚○○（以下簡稱被告）於警訊、偵查及原審審理中，對有於如附表編
    號一、二、九、十所示時、地，行竊被害人丙○○、辛○○、寅○○、丑○○等
    人所有或使用之如附表編號一、二、九、十所示之機車得手等情，均坦承在卷，
    並經上開被害人指訴綦詳，復有重型機車之尋獲電腦輸入單、領回失竊機車之贓
    物認領保管單各一份、車輛車牌失竊作業—查獲車輛認可資料在卷可稽，被告上
    開自白，應與事實相符，堪足採信。被告涉有如附表編號一、二、九、十所示之
    竊盜犯行，至堪認定。
二、另訊據被告於警訊、偵查中均矢口否認有何其餘如附表所示之竊盜犯行，或辯稱
    係向他人所借，或辯稱係他人所贈與，或稱不知情云云。
三、經查：
（一）如附表編號三至八、十一所示之機車，分別係各該如附表編號三至八、十一所
      示之被害人癸○○等人所失竊，業據渠等於警訊時供明在卷，復有機車領回贓
      物認領收據、保管單、車輛車牌失竊作業—查獲車輛認可資料在卷可稽，則上
      開車輛應屬失竊車輛無誤。又被告令不知情林敬凱騎乘如附表編號九所示之贓
      車搭載被告回家、被告並騎乘如附表編號十所示之機車搭載不知情林水木；另
      被告確有與浦金成共同竊取如附表編號十一所示之機車等情，亦分據林敬凱、
      林水木於警訊時、共犯浦金成於偵查中供證無訛。
（二）另被告屢次對所稱借予或贈與機車之人之詳細年籍資料，均無法詳為供明，俾
      供查證，或無法交代其所騎乘機車之正當來源或相關證件資料，而觀上開失竊
      之機車，其價值非少，則衡情被告所稱贈與或借予機車之不詳姓名之人，與被
      告應有相當之交情或利害關係，否則應無可能任意將機車贈與或借貸交予被告
      使用，惟觀被告卻均無法供出該贈與機車或借予機車之人之詳細真實姓名年籍
      ，及如何將所借用之機車於何時地返還，顯與常情相違。參諸被告前坦承之竊
      盜犯行，均係因欠缺交通工具所致，而觀被告其餘否認竊盜犯行部分，亦均係
      無交通工具之情況下，另涉竊取機車供為交通工具而多次遭警查獲，其情節均
      屬相同，則被告辯稱：並未竊取上開機車乙節，孰能置信？
（三）綜上所述，被告上開所辯，顯為卸責之詞，不足採信。被告單獨，或與浦金成
      共同涉犯竊取如附表編號三至八、十一所示之機車犯行，亦堪以認定。
四、核被告上開所為，均係犯刑法第三百二十條第一項之普通竊盜罪。被告與浦金成
    就如附表編號十一所為竊盜犯行，彼此間有共同犯意聯絡，及行為分擔，應論以
    共同正犯。被告多次所為如附表所示竊盜犯行，時間緊接，且觸犯構成要件相同
    之罪名，顯係基於概括犯意而為之，為連續犯，應依刑法第五十六條之規定，論
    以一罪，並依法加重其刑。至檢察官移送併辦如附表編號三至十一之竊盜犯行，
    雖未據起訴，然與本案起訴部分具有連續犯裁判上一罪之關係，基於審判不可分
    之原則，應為起訴效力所及，本院自得併予審判。原審以本案事證明確，對被告
    予以論罪科刑，固非無見，然（一）原審就被告所為如附表編號三、四所示之竊
    盜犯行，未予詳查，遽認該二次竊盜犯行，其罪嫌不足，而於原審將之退回併辦
    ，自有未洽，檢察官上訴意旨指摘於此，即有理由。（二）又原審就被告所為如
    附表編號五至十一所示之竊盜罪行，未及併予審酌，而予被告輕判，並諭知緩刑
    之宣告，亦有不當。是原審既有上開可議之處，自應由本院予以撤銷改判。爰審
    酌被告之素行尚為良好，其連續多次行竊動機，係因貪圖利益，而思行竊他人放
    置路邊之機車，供己代步使用，惟其短時間即多次竊取他人機車其用，其危害非
    輕，且犯後僅坦承部分犯行等一切情狀，量處如主文所示之刑，以資懲儆。至本
    案查扣之鑰匙多支，並無積極證據足認係被告所有供行竊之用，其復非違禁物，
    自無庸併予宣告沒收之，附此敘明。
五、被告經合法傳喚，無正當理由不到庭，爰不待其陳述逕行判決。
六、據上論斷，應依刑事訴訟法第三百六十九條第一項前段、第三百六十四條、第二
    百九十九條第一項前段、第三百七十一條，刑法第二十八條、第五十六條、第三
    百二十條第一項、罰金罰緩提高標準條例第一條前段判決如主文。
本案經檢察官子○○到庭執行職務。
中      華      民      國      九十三      年      七    月    三十    日
                                    臺灣高等法院臺中分院刑事第八庭
                                          審判長法  官  羅  得  村
                                                法  官  劉  榮  服
        法  官  黃  文  進
右正本證明與原本無異。
本件不得上訴。
                                                書記官  許  麗  花
中      華      民      國      九十三   年       八      月     二     日
附錄法條：
刑法第三百二十條第一項：
意圖為自己或第三人不法之所有，而竊取他人之動產者，為竊盜罪，處五年以下有期
徒刑、拘役或五百元以下罰金。
庚○○等竊盜案附表：
┌─┬────┬──────┬────────┬───────┬─────┬───────┬──┐
│編│行為人  │犯罪時間    │犯罪地點        │犯罪手法      │被害人    │被竊財物      │備註│
│號│        │            │                │              │          │              │    │
├─┼────┼──────┼────────┼───────┼─────┼───────┼──┤
│  │庚○○  │九十二年    │台中縣豐原市豐  │見車主鑰匙未拔│丙○○    │三陽１２４cc重│    │
│  │        │十二月十八日│中路與新生北路  │除而徒手行竊。│          │型機車        │    │
│一│        │早上十時許  │口之停車場      │              │          │車號：ＯＡＦ－│    │
│  │        │            │                │              │          │      ８４９  │    │
│  │        │            │                │              │          │              │    │
├─┼────┼──────┼────────┼───────┼─────┼───────┼──┤
│  │庚○○  │九十二年    │台中縣豐原市新  │見車主鑰匙未拔│所有人：  │三陽１２４cc重│    │
│  │        │十二月三十一│生北路２０６號  │除而徒手行竊。│  廖芳春  │型機車        │    │
│二│        │日下午三時許│前              │              │使用人：  │車號：ＪＶＲ－│    │
│  │        │            │                │              │  辛○○  │      ７５９  │    │
│  │        │            │                │              │          │              │    │
├─┼────┼──────┼────────┼───────┼─────┼───────┼──┤
│  │庚○○  │九十三年    │台中縣豐原市豐  │犯罪手法不詳。│癸○○    │三陽１２４cc重│    │
│  │        │一月十九日  │洲路七九號前    │              │          │型機車        │    │
│三│        │下午二時許  │                │              │          │車號：ＧＷ９－│    │
│  │        │            │                │              │          │      ９１０  │    │
│  │        │            │                │              │          │              │    │
├─┼────┼──────┼────────┼───────┼─────┼───────┼──┤
│  │庚○○  │九十三年    │台中縣豐原市安  │犯罪手法不詳。│機車所有人│光陽１２４cc重│    │
│  │        │二月二日    │康路１００號前  │              │：丁○    │型機車        │    │
│四│        │下午五時許  │                │              │車牌所有人│車號：ＮＷＨ－│    │
│  │        │            │                │              │：乙○○  │      ５１１  │    │
│  │        │            │                │              │          │失竊車牌：  │    │
│  │        │            │                │              │          │ＴＪＫ－６９７│    │
├─┼────┼──────┼────────┼───────┼─────┼───────┼──┤
│  │庚○○  │九十三年    │台中縣豐原市向  │犯罪手法不詳。│所有人：  │三陽１２４cc重│    │
│五│        │三月十四日  │陽路３０號前    │              │  何水程  │型機車        │    │
│  │        │清晨五時許  │                │              │使用人：  │車號：ＫＡＹ－│    │
│  │        │            │                │              │  甲○○  │      ９８０  │    │
├─┼────┼──────┼────────┼───────┼─────┼───────┼──┤
│  │庚○○  │九十三年    │台中縣豐原市中  │犯罪手法不詳。│壬○○    │三陽１２４cc重│    │
│六│        │四月一日    │正路１９２號前  │              │          │型機車        │    │
│  │        │晚十一時許  │                │              │          │車號：ＹＩＢ－│    │
│  │  │            │                │              │          │      ９５８  │    │
├─┼────┼──────┼────────┼───────┼─────┼───────┼──┤
│  │庚○○  │九十三年    │台中縣豐原市豐  │犯罪手法不詳。│戊○○    │１２４cc重型機│    │
│七│        │四月十六日  │中路與新生北路  │              │          │車            │    │
│  │        │下午五時許  │口　            │              │          │車號：ＪＡＷ－│    │
│  │        │            │                │              │          │      ０５８  │    │
├─┼────┼──────┼────────┼───────┼─────┼───────┼──┤
│  │庚○○  │九十三年    │台中縣豐原市新　│犯罪手法不詳。│寅○○    │光陽１２４cc重│    │
│八│        │五月五日    │生北路２０１號  │              │          │型機車        │    │
│  │        │上午六時許  │前              │              │          │車號：ＫＣＣ－│    │
│  │        │            │          │              │          │      ６５９  │    │
├─┼────┼──────┼────────┼───────┼─────┼───────┼──┤
│  │庚○○  │九十三年    │台中縣豐原市新  │見鑰匙插在機車│寅○○    │光陽１２４cc重│    │
│  │        │五月十四日  │生北路２０１號  │上面未拔除而徒│          │型機車        │    │
│九│        │上午八時許  │前              │手行竊。      │          │車號：ＫＣＣ－│    │
│  │        │            │                │              │          │      ６５９  │    │
│  │        │            │                │              │          │              │    │
├─┼────┼──────┼────────┼───────┼─────┼───────┼──┤
│  │庚○○  │九十三年    │台中縣豐原市中  │見鑰匙插在機車│所有人：  │光陽１２４cc重│    │
│十│        │五月十八日  │正路一號前２３  │上面未拔除而徒│  蔡扭    │型機車        │    │
│  │        │晚十一時許  │巷口 　　       │手行竊。  │使用人：  │車號：ＬＴＡ－│    │
│  │        │            │                │              │  丑○○  │      ５５９  │    │
├─┼────┼──────┼────────┼───────┼─────┼───────┼──┤
│  │庚○○  │九十三年    │台中縣后里鄉后  │傅：均回答不知│所有人：  │光陽１２４cc重│    │
│十│蒲金成  │五月二十九日│里火車站前      │    道        │  陳琬鈴  │型機車        │    │
│一│        │下午五時許  │                │蒲：由庚○○下│使用人：  │車號：ＡＤＥ－│    │
│  │        │            │                │    手行竊，浦│  己○○  │      ５６７  │    │
│  │        │            │                │    金成在旁邊│          │              │    │
│  │        │            │                │    把風。    │          │              │    │
└─┴────┴──────┴────────┴───────┴─────┴───────┴──┘
                                                                    Ｉ
